臺灣臺中地方法院刑事判決　　　　　　　　　　　　　九十四年度易字第四一八號
　　公　訴　人　臺灣臺中地方法院檢察署檢察官
　　被　　　告　丙○○
右列被告因竊盜案件，經檢察官提起公訴（九十四年度偵字第一四００號），經本院
合議庭裁定由受命法官獨任進行簡式審判程序，判決如左：
    主  文
丙○○連續竊盜，累犯，處有期徒刑陸月，如易科罰金，以佰元折算壹日。扣案之
機車鑰匙貳支均沒收。
    犯罪事實
一、丙○○前於民國八十八年間，曾因違反毒品危害防制條例案件，經本院以八十八
    年度訴字第二一四二號判決判處應執行有期徒刑九月確定，於九十年五月四日因
    縮刑期滿而執行完畢；復於九十三年間因竊盜案件，經本院臺中簡易庭於九十三
    年十二月二十一日以九十三年度中簡字第三二二四號簡易判決判處有期徒刑五月
    （因簡易判決不經言詞辯論，故並不經宣示判決程序，其裁判於九十四年一月四
    日合法寄存送達於其戶籍地）。詎猶不知悔改，於前開竊盜案件為警查獲並經本
    院判決後，復另行基於意圖為自己不法所有之概括犯意，先於九十四年一月九日
    下午七時許，在臺中縣太平市○○○路一五八巷二六號前，以其所有之機車鑰匙
    一支，竊取駱玉娟所有由其夫甲○○使用之車牌號碼ＲＩＷ－七五八號輕型機車
    一輛，得手後，供己騎乘使用；又於同年月十二日凌晨一時四十分許，在臺中市
    西屯區○○路○段二四０號前，持其所有之另一支機車鑰匙，竊取乙○○所有之
    車牌號碼ＫＷＰ－七五三號重型機車一輛，亦供己代步使用；嗣於同年月十七日
    下午四時四十分許，為警持本院搜索票前往臺中縣太平市福星巷一五０之二六號
    貨櫃屋搜索時，發現上開二輛機車，因而查獲，並扣得其所有用以竊取上開二輛
    機車之機車鑰匙各一支。
二、案經臺中市警察局第六分局報告臺灣臺中地方法院檢察署檢察官偵查起訴。
    理  由
一、右揭犯罪事實，業據被告丙○○於警詢、偵查中及本院審理時坦承不諱，且核與
    被害人甲○○、乙○○二人分別於警訊中指述之被害情節相符，並有車籍作業系
    統查詢表、車輛車牌失竊資料個別查詢報表－查詢車輛認可資料二紙、現場照片
    三幀及被害人甲○○、乙○○分別立具之贓物認領保管單各一紙在卷可參，復有
    被告所有持以竊取上開二輛機車之機車鑰匙二支扣案足稽。另按連續犯之所謂出
    於概括犯意，必須其多次犯罪行為自始均在一個預定犯罪計畫以內，出於主觀上
    始終同一犯意之進行，若中途另有新犯意發生，縱所犯為同一罪名，究非連續其
    初發的意思，即不能成立連續犯（最高法院九十三年度臺上字第三一二號裁判要
    旨參照）。查被告於九十三年間，曾因竊盜機車案件，經本院臺中簡易庭於九十
    三年十二月二十一日以九十三年度中簡字第三二二四號簡易判決判處有期徒刑五
    月，因簡易判決不經言詞辯論，故並不經宣示判決程序，其裁判於九十四年一月
    四日合法寄存送達於其戶籍地，雖本案之犯罪時間在前案之既判力時點之前，惟
    觀被告於前案之犯罪時間係在九十三年九月二十九日，距本案之犯罪時間已逾三
    個月有餘，且被告所犯前案係在九十三年十二月五日為警查獲，同日經移送檢察
    官訊問時，被告即表示認罪而有接受司法裁判之意思，斯時被告自應知悉竊取他
    人機車係屬違反法規範之行為，當知警惕而應無再犯之虞，故其再於九十四年一
    月間違犯本件竊盜案件，顯係另行起意，與前案應無基於連續犯之概括犯意甚明
    ；是本件事證已臻明確，被告前開二次竊盜犯行均堪認定。
二、核被告所為，係犯刑法第三百二十條第一項之普通竊盜罪。又被告所為先後二次
    竊盜犯行，時間緊接，所犯罪名相同，顯係基於概括之犯意為之，為連續犯，爰
    依刑法第五十六條之規定以一罪論，並加重其刑。再被告前於八十八年間，曾因
    違反毒品危害防制條例案件，經本院以八十八年度訴字第二一四二號判決判處應
    執行有期徒刑九月確定，於九十年五月四日因縮刑期滿而執行完畢，有其臺灣高
    等法院被告全國前案紀錄表及臺灣臺中地方法院檢察署刑案資料查註紀錄表附卷
    可憑，其於五年以內再犯本件有期徒刑以上之罪，為累犯，應依刑法第四十七條
    規定加重其刑，並遞加重之。爰審酌被告素行不佳，有其前科紀錄表附卷可參，
    足徵被告自制力之薄弱，不思以青壯之身，自謀其力，自營生活，幸而被告犯罪
    後尚能坦承犯行，態度堪稱良好，並考量被告之品行、本件犯罪之動機、目的、
    手段、所生危害等一切情狀，量處如主文所示之刑，並諭知易科罰金之折算標準
    ，以示懲儆。扣案之機車鑰匙二支，均係被告所有，且分別為竊取上開二輛機車
    所用之物，業據被告供承在卷，爰依刑法第三十八條第一項第二款宣告沒收。
據上論斷，應依刑事訴訟法第二百七十三條之一第一項、第二百九十九條第一項前段
，刑法第五十六條、第三百二十條第一項、第四十七條、第四十一條第一項前段、第
三十八條第一項第二款，罰金罰鍰提高標準條例第一條前段、第二條，判決如主文。
中      華      民      國    九十四    年      三      月     十六     日
                                臺灣臺中地方法院刑事第十三庭
                                    法  官  許  月  馨
右正本證明與原本無異。
如不服本判決，應於判決送達後十日內向本院提出上訴狀，上訴於臺灣高等法院臺中
分院( 須附繕本 )。
                                    書記官
中      華      民      國    九十四    年      三      月     十六     日
附錄法條刑法第三百二十條第一項：
意圖為自己或第三人不法之所有，而竊取他人之動產者，為竊盜罪，處五年以下有期
徒刑、拘役或五百元以下罰金。
